【裁判字號】    89,訴,211
【裁判日期】    890307
【裁判案由】    殺人未遂
【裁判全文】
臺灣高雄地方法院刑事判決                          八十九年度訴字第二一一號
    公  訴  人  臺灣高雄地方法院檢察署檢察官
    被      告  乙○○
    指定辯護人  甲○
右列被告因殺人未遂案件，經檢察官提起公訴（八十八年度偵字第三００二四號），
甲○判決如左：
    主  文
本件公訴不受理。
    理  由
一、公訴意旨略以：被告乙○○於民國八十八年十一月二十日晚上十時許，在高雄縣
    仁武鄉○○村○○街七號酒後基於殺人之犯意，持開山刀砍殺丙○○，經丙○○
    以左手抵擋，仍遭砍傷，而受有左肱骨下端開放性骨折、左肘骨尺骨開放性骨折
    、左前臂深度裂傷併七條伸肌腱斷裂等傷害。幸經在場之丁○○以鋤頭抵抗，丙○○始免於難，而被告乙○○則持刀乘機逃逸，因認被告乙○○涉犯刑法第二百
    七十一條第二項、第一項之殺人未遂罪嫌。
二、按殺人罪須以下手時主觀上殺意及死亡之預見為斷，如主觀上並無殺意及死亡之
    預見，自難論以殺人罪行，最高法院十八年上字第一三０九號及十九年上字第七
    一八號判例可資參照。又告訴乃論之罪，未經告訴者，法院應諭知不受理之判決
    ，刑事訴訟法第三百零三條第三款定有明文。經查：本件公訴人認被告乙○○涉
    犯殺人未遂罪嫌，係以被告乙○○於警訊時坦承有持刀砍傷丙○○之事實，核與
    被害人丙○○指訴情節大致相符，復經在場證人丁○○證述明確等情，為其主要
    論據。惟訊據被告乙○○堅詞否認有公訴人所指之殺人未遂罪嫌，辯稱：伊當時
    與丙○○及丁○○一起喝酒，喝醉了不知發生何事，事後才知伊有持刀砍傷丙○○，並無殺人犯意等語。經查：被告乙○○與被害人丙○○及證人丁○○均為要
    好的朋友，三人平日常聚在一起喝酒談天，並無任何仇怨，案發當日晚上八時許
    ，被告乙○○從友人處喝完喜酒後，又與被害人丙○○及證人丁○○在高雄縣仁
    武鄉○○路某處檳榔攤喝酒，因該處有卡拉ＯＫ，渠等嫌吵雜，經被害人丙○○
    提議再至其家繼續喝酒，席間不知何故，被告乙○○與被害人丙○○發生口角爭
    執，被告乙○○即起身離開，隔不久又折返，手持不明武器朝被害人丙○○揮砍
    ，經被害人丙○○以左手抵擋，及證人丁○○持鋤頭抵抗後，丁○○隨即將被害
    人丙○○送醫急救等情，此據被害人丙○○指陳甚明，並經證人丁○○證述屬實
    （見甲○八十九年二月十一日訊問筆錄），被害人丙○○並陳稱：當天我和丁○○先在檳榔攤喝一瓶大瓶高梁酒，被告乙○○喝完喜酒後，又帶一瓶高梁酒及剩
    菜來和我們一起喝，後來回到我住處又改喝米酒，不知喝了幾瓶，當天我們都喝
    醉了，他可能因為喝醉酒，又與我發生口角，才會拿兇器攻擊我，我們都是朋友
    ，他應該只是酒後鬧事而已等語，足認被告乙○○所辯因喝醉酒不知為何會持刀
    砍人云云，尚非不足採信，則以被告乙○○與被害人丙○○平日之交情甚篤，並
    無任何仇隙以觀，實難認其有何殺人之犯意。另查被害人丙○○所受之傷害均分
    布在左手部位，有健仁醫院出具之診斷證明書一紙在卷可稽，堪認被告乙○○行
    為時，並非朝被害人之要害部位下手，參以被告乙○○於砍傷被害人丙○○後，
    並未再繼續追殺，益證被告乙○○並無奪命之意圖，應僅係臨時基於普通傷害之
    犯意，持不明兇器砍傷丙○○甚明，公訴人認係犯刑法第二百七十一條第二項、
    第一項之殺人未遂罪，容有誤會。
三、綜上所述，被告乙○○前揭所為，係犯刑法第二百七十七條第一項之普通傷害罪
    ，依同法第二百八十七條前段之規定，須告訴乃論。然查：被害人丙○○於警訊
    時並未表明要提出告訴，嗣於甲○審理中，亦表明不願追究，顯見其對本件傷害
    案件未據提出合法告訴甚明，揆諸前開說明，自應為諭知不受理之判決。
據上論斷，應依刑事訴訟法第三百零三條第三款，判決如主文。
中    華    民    國    八十九    年       三       月        七        日
                              臺灣高雄地方法院刑事第六庭
                                  法  官    裕  斗
右為正本，係照原本作成，證明與原本無異。
如不服本判決，應於判決送達後十日內，向甲○提出上訴狀。
                                  書記官  李  銑  瑞
中    華    民    國    八十九    年       三       月        九        日


司法院資訊處製作；財團法人民間司法改革基金會備份。
